---
# output: github_document
output: 
  pdf_document:
    keep_tex: true
    fig_caption: true
    latex_engine: pdflatex
    template: svm-latex-ms.tex
    number_sections: true
title: Un documento RMarkdown para probar insertar gráficos y tablas de R
author: JR
date: "`r format(Sys.time(), '%B %d, %Y')`"
geometry: margin=1in
fontfamily: mathpazo
fontsize: 11pt
# spacing: double
bibliography: bibliography.bib
# csl: plos-one.csl
csl: apa.csl
header-includes:
  \usepackage{pdflscape}
  \newcommand{\blandscape}{\begin{landscape}}
  \newcommand{\elandscape}{\end{landscape}}
---

```{r, include=FALSE}
source("aed_1.R", local = knitr::knit_global())
```

# Introducción

\ldots

# Metodología

\ldots

# Resultados

En el conjunto de la parcela, se censaron un total de 18426 individuos pertenecientes a 16 especies. La riqueza por cuadro fue de 11 especies y la mediana de la abundancia por cuadro fue de 328 individuos.

La especie más abundante fue *Trichilia tuberculata*, con casi 11000 individuos, y las más raras fueron *Pouteria fossicola* y *Rauvolfia littoralis* con 3 y 1 individuos, respectivamente. La tabla \ref{tab:abun_sp} y la figura \ref{fig:abun_sp_q} resume estos resultados.

```{r, echo=FALSE}
knitr::kable(abun_sp,
             caption = "\\label{tab:abun_sp}Abundancia por especie de las familia Apocynaceae, Meliacea y Sapotaceae")
```

```{r, echo=FALSE, fig.cap="\\label{fig:abun_sp_q}Abundancia por especie por quadrat"}
abun_sp_q
```


# Discusión

# Agradecimientos

# Información de soporte

\ldots

# *Script* reproducible

\ldots

# Referencias
